---
title: "Generación de números aleatorios"
author: "Anderson Acuña"
date: "2024-03-05"
output: html_document
---

```{r setup, include=FALSE}
knitr::opts_chunk$set(echo = TRUE)
```
## Números Pseudoaleatorios
Estos son los números que generamos por medio de algoritmos, y estos números simulan ser **aleatorios**.
Indiferentente de que sean generados por un algoritmo, estadísticamente deben cumplir dos criterios:

+ Uniformidad
+ Independencia

### Método Multiplicativo Congruencial
Se construyen a través de la siguiente ecuación:
$$
X_n = (a*X_{n-1})mod(n)
$$

### Generadores Congruenciales Lineales
$$
X_n = (aX_{n-1} + C)mod(m)
$$

```{r}

x_n = c(27)
const_a = 17
const_c = 43
const_m = 100

for(number in 1:20) {
  x_value = ((const_a * x_n[number] + const_c) %% const_m)
  x_n = c(x_n, x_value)
}

r_n = c(x_n / const_m)
```

```{r}
plot(x_n)
```

La saiguiente configuración fue un generador de los más utilizados en los 80's:
```{r}

x_n = c(42)
const_a = 75
const_c = 0
const_m = 2**31 - 1

for(number in 1:200) {
  x_value = ((const_a * x_n[number] + const_c) %% const_m)
  x_n = c(x_n, x_value)
}

r_n = c(x_n / const_m)
```

```{r}
plot(x_n)
```

> Escoger alguno de estos generadores: Generador Tausworthe, generador Super Duper, generador cuadrados medios, generador randu.