---
title: "Problema de la aguja de Buffon"
output:
  html_document:
    toc: true
    df_print: paged
  html_notebook:
    toc: true
---

# Concepto
La idea es calcular la probabilidad de que al lanzar agujas al azar, sobre una superficie con líneas equidistantes paralelas, estas agujas crucen alguna de estas líneas. Las líneas deben tener una longitud fija y la distancia entre las líneas también es fija.

# Implementación
Definimos los parámetros de la aguja y de la superficie con líneas. Sea $l_a$ la longitud de la aguja, y sea $d_l$ la distancia entre las líneas:
$$
d_l = 5[cm] \\
l_a = \frac{d_l}{2} = 2.5[cm]
$$

```{r}
needles_generator <- function(amount, board_length) {
  middle = runif(n = amount, max = board_length)
  angle = runif(n = amount, max = 90)
  
  needles = matrix(data = c(middle, angle), ncol = 2)
  return(needles)
}

needle_proyection <- function(needle, needle_length) {
  proyection = needle_length * sin(needle[2] * (pi / 180))
  upper_side = needle[1] + proyection
  lower_side = needle[1] - proyection
  
  needle_complete = c(upper_side, needle[1], lower_side)
  return(needle_complete)
}

# Calcula las lineas entre las que está la aguja.
near_lines <- function(needle_center, lines_distance) {
  distance_line = trunc(needle_center) %% lines_distance
  lower_line = 0
  upper_line = 0
  
  if(distance_line != 0) {
    lower_line = trunc(needle_center) - distance_line
  } else {
    lower_line = trunc(needle_center)
  }
  
  upper_line = lower_line + lines_distance
  
  near_lines_found = c(upper_line, lower_line)
  return(near_lines_found)
}

needle_over_line <- function(needle_proyection, distance_of_lines) {
  flag = FALSE
  
  neighboring_lines = near_lines(needle_center = needle_proyection[2], lines_distance = distance_of_lines)
  
  # Touch upper limit
  touch_ul = needle_proyection[1] >= neighboring_lines[1]
  # Touch lower limit
  touch_ll = needle_proyection[3] <= neighboring_lines[2]
  
  if(touch_ul | touch_ll) {
    flag = TRUE
  }
  
  return(flag)
}
```

```{r}
trials = 1000
sample_needles = needles_generator(amount = trials, board_length = 100)

positive_cases = 0
for(iter in 1:trials) {
  calc_proyection = needle_proyection(needle = sample_needles[iter, ], needle_length = 2.5)
  over_line = needle_over_line(needle_proyection = calc_proyection, distance_of_lines = 5)
  
  if(over_line) {
    positive_cases = positive_cases + 1
  }
}

aproximation = positive_cases / trials

# REVISAR ESTA PROPORCION
pivalue = 2 / aproximation
```



