---
title: "Ejercicio"
author: "Anderson Acuña"
date: "2024-02-29"
output: html_document
---

```{r setup, include=FALSE}
knitr::opts_chunk$set(echo = TRUE)
```

## Atractor de Lorentz
Se rige por las siguientes ecuaciones:
$$
\frac{dx}{dt}=\sigma(y - x) \\
\frac{dy}{dt}=x(\rho - z) - y \\
\frac{dz}{dt}=xy -\beta z
$$

Cada una de las variables tiene un significado especial:

+ $x$: La tasa de movimiento convectivo, por ejemplo: cuánto de rápido están rotando los rollos.
+ $y$: La diferencia de temperatura entre las corrientes ascendentes y descendentes.
+ $z$: La distorsión del perfil vertical de temperatura (de la linealidad).

Las ecuaciones de diferencias serían:
$$
x_{(t + \Delta t)}=\sigma (y_{(t)} - x_{(t)})\Delta t + x_{(t)} \\
y_{(t + \Delta t)}=x(\rho - z_{(t)})\Delta t + y_{(t)} \\
z_{(t + \Delta t)}=(y_{(t)} x_{(t)} - \beta z_{(t)})\Delta t + z_{(t)}
$$
Si asumimos las condiciones iniciales de $\sigma = 10$, $\rho = 28$, $\beta = \frac{8}{3}$ y $\Delta t = 1e-4$

```{r}
library(plot3D)
```

```{r}
const_sigma = 10
const_rho = 28
const_beta = 8/3

x_i = 1
y_i = 1
z_i = 1

delta_t = 1e-4

x_t = c(x_i)
y_t = c(y_i)
z_t = c(z_i)

for(step in 1:100000) {
  x_value = const_sigma * (y_t[step] - x_t[step]) * delta_t + x_t[step]
  y_value = x_t[step] * (const_rho - z_t[step]) * delta_t + y_t[step]
  z_value = (y_t[step] * x_t[step] - const_beta * z_t[step]) * delta_t + z_t[step]
  
  x_t = c(x_t, x_value)
  y_t = c(y_t, y_value)
  z_t = c(z_t, z_value)
}
```

> Usar librería plot3D y su función lines3D.

```{r}
lines3D(x = x_t, y = y_t, z = z_t)
```

