---
title: "Simulación de Tienda de Juguetes"
output:
  html_document: 
    toc: true
---

# Explicación

Una tienda tiene en existencia un determinado juguete. Los clientes que desean 
el juguete llegan a la tienda de acuerdo con un proceso de Poisson con tasa 
$\lambda$. Cada uno de esos clientes quiere comprar una cantidad $i$ de esos 
juguetes con una probabilidad $p_i$, donde:
$$
p_1 = \frac{1}{2}, p_2 = \frac{1}{3}, p_3 = \frac{1}{6}
$$

La tienda inicialmente tiene 4 de esos juguetes, y el dueño usa una política de 
pedir juguetes adicionales al proveedor solo cuando no tiene juguetes en las 
existencias de la tienda. En esos momentos, 10 nuevos juguetes son ordenados, y 
son entregados de inmediato. Cualquier cliente cuyos requerimientos no pueden 
ser atendidos de forma exacta, sale de la tienda sin realizar una compra, por 
ejemplo: si hay 2 juguetes en la tienda y llega un cliente que desea 3 juguetes, 
entonces el cliente saldrá de la tienda sin comprar nada. Suponga que se desea 
usar la simulación para estimar el número esperado de clientes que salen de la 
tienda sin realizar una compra en las primeras $T$ unidades de tiempo. 
Desarrolle e implemente la simulación usando el enfoque basado en eventos 
discretos. Defina todas las variables necesarias y muestre como las puede 
actualizar. Use $\lambda = 5$ y $T = 20$.

# Análisis

+ Variables:
  + Tiempo.
  + Clientes perdidos.
  + Clientes atendidos.
+ Estado del sistema:
  + Cantidad de juguetes.
+ Eventos:
  + Se acaban los juguetes y se hace pedido.
  + Llega un cliente y se lleva $i$ juguetes.
+ Lista de sucesos:
  + Cliente llega a la tienda.
  
# Implementación
Definimos la función masa de probabilidad como:
$$
p_{(i)} = \left \{ \array{ \frac{1}{2} & si & i = 1 \\ \frac{1}{3} & si & i = 2 \\ \frac{1}{6} & si & i = 3 } \right . \\
P_{(i)} = \left \{ \array{ \frac{1}{2} & si & i = 1 \\ \frac{5}{6} & si & i = 2 \\ 1 & si & i = 3 } \right .
$$

Utilizando el método de la transofrmada inversa:
```{r}
random_toys <- function(size) {
  response = c()
  
  for(trial in 1:size) {
    uniform = runif(1)
    
    if(uniform <= 0.5) {
      response = c(response, 1)
    }
    if(uniform > 0.5 & uniform <= 5/6) {
      response = c(response, 2)
    } else {
      response = c(response, 3)
    }
  }
  
  return(response)
}
```

Probamos la función de generación aleatoria para la función $p_{(i)}$.
```{r}
trials = 1000
barplot(table(random_toys(trials)) / trials, ylim = c(0 , 1), col = c("lightblue"), main = "Proporciones de la muestra generada aleatoriamente")
```



